臺灣高雄地方法院民事裁定　九十一年度小上字第一四○號
　　上　訴　人　甲○○
　　法定代理人　江振村
右當事人間請求給付電信費事件，上訴人對於中華民國九十一年十一月三十一日本院
九十一年度雄小字第二二三五號第一審判決提起上訴，本院判決如左：
    主  　文
上訴駁回。
第二審訴訟費用壹仟零壹拾陸元由上訴人負擔。
    理    由
一、按對於小額程序之第一審裁判之上訴，非以其違背法令為理由，不得為之；所謂
    判決違背法令，乃指判決不適用法規或適用不當；而有第四百六十九條所列第一
    款至第五款事由時，其判決當然為違背法令；又當事人於第二審程序不得提出新
    攻擊或防禦方法；次按上訴狀內未表明上訴理由者，上訴人應於提起上訴後二十
    日內，提出理由書於原第二審法院；未提出者，毋庸命其補正，由原第二審法院
    以裁定駁回之，民事訴訟法第四百三十六條之二十四第二項、第四百三十六條之
    三十二第二項準用第四百六十八條及第四百六十九條第一款至第五款（同條第六
    款則不在準用之列）、第四百三十六條之二十八前段、第四百七十一條第一項分
    別定有明文。是當事人提起上訴，如依民事訴訟法第四百六十八條規定，以小額
    程序之第一審判決有不適用法規或適用法規不當為理由時，其上訴狀或理由狀應
    有具體之指摘，並揭示該法規之條項或其內容，若係成文法以外之法則，應揭示
    該法則之旨趣，倘為司法院解釋或最高法院之判例，則應揭示該判解之字號或其
    內容，如以民事訴訟法第四百六十九條第一款至第五款所列情形為理由時，其上
    訴狀或理由書，應揭示合於該條款之事實。上訴狀或理由書如未依此項方法表明
    ，或其所表明者，顯與上開法條規定不相合時，即難認為已對小額程序之第一審
    判決之違背法令有具體之指摘，其上訴自難認為合法。
二、本件上訴意旨略以：上訴人並未向被上訴人申請行動電話，該行動電話係因上訴
    人之身分證遺失後，被他人撿去而向上訴人申請行動電話，且從該行動電話之設
    立申請書亦可看出，並非上訴人申請之行動電話。從而，被盜用設立之行動電話
    之電話費不應由上訴人負擔等語，並提出殘障手冊、補領國民身分證申請書等件
    為證。
三、經查，上訴人向被上訴人租用行動電話號碼0000000000等號使用，積
    欠九十年六月起至九十年八月止之電信費用共計新台幣（下同）五萬零八百六十
    一元，業經原審於調查證據而為事實認定。茲上訴人於上訴理由中既未具體指摘
    原審之事實認定有何違背法令之情事，而其上訴理由，改稱其因身分證遺失遭人
    撿走盜用等語，乃係於小額訴訟第二審始提出新的攻擊防禦方法，亦為法所不許
    。況且，依被上訴人於原審所提出之行動電話租用申請書上載明申請日期為九十
    年五月十一日，而上訴人所提出之補領身分證申請書載明申請日期為九十一年五
    月二十一日，遺（滅）失時間為九十一年五月十七日，此有行動電話租用申請書
    二份附於原審卷宗、補領身分證申請書附卷可稽。故上訴人所稱身分證遺失時間
    係在系爭行動電話租用申請後一年有餘始遺失，則上訴人主張其身分證因遺失而
    被人盜用申請等語尚不足採信。
四、本件上訴人既未就原審判決認定事實有何不適用法規或適用不當有所具體指摘，
    已如上述，且未具體指出原審判決是否有民事訴訟法第四百六十九條所列第一款
    至第五款所列各款當然違背法令之情形，揆諸前揭說明，上訴人之上訴為不合法
    ，自應予駁回。
五、本件係小額訴訟，自應由本院就訴訟費用裁判確定其費用額，即本件第二審訴訟
    費用為一千零一十六元（含上訴裁判費用八百四十一元、送達郵費用一百七十五
    元）。
六、結論：本件上訴為不合法，應依民事訴訟法第四百三十六條之三十二第二項、第
    四百七十一條第一項、第四百三十六條之十九第一項、第九十五條、第七十八條
    ，裁定如主文。
中　　　華　　　民　　　國　　九十一　　年　　十二　　月　　　　二十五　日
                              臺灣高雄地方法院民事第二庭
~B審判長法官　吳進寶
~B法　　　官　蔡川富
~B法　　　官　陳月雯
右為正本係照原本作成。
本裁定不得抗告。
中　　　華　　　民　　　國　　九十一　　年　　 十二　　 月　　二十五　　日
~B法院書記官　陳展榮
